臺灣新北地方法院板橋簡易庭小額民事判決
　　　　　　　　　　　　　　　　　 110年度板小字第1881號

原　　　告　張營生個人計程車行

被　　　告　張蔡淑慧

上列當事人間請求侵權行為損害賠償事件，本院於中華民國110
年10月18日言詞辯論終結，判決如下：
    主      文
被告應給付原告新臺幣肆萬■疇a肆佰貳拾元，及自民國一一○年
九月二十四日起至清償日止，按週年利率百分之五計算之利息。
原告其餘之訴駁回。
訴訟費用新臺幣壹仟元，其中新臺幣伍佰捌拾元由被告負擔，餘
由原告負擔。
本判決第一項得假執行。
    事實及理由
一、原告主張：被告於民國109年 6月24日5時38分許，騎乘車牌
    號碼000-000號普通重型機車（下稱A車），行經新北市板橋
    區縣民大道 1段與華興街口時，因行經有燈光號誌管制之交
    岔路口闖紅燈之過失，不慎碰撞原告所有並駕駛之車牌號碼
    000-0000號之營業用小客車（下稱系爭車輛）而肇事（下稱
    系爭事故），致系爭車輛車體受損（下稱系爭損害），而生
    修復費用新臺幣（下同）60,000元（零件36,500元、鈑金13
    ,000元、烤漆10,500元），又系爭車輛維修期間10日，原告
    因無法使用系爭車輛營業而生每日營業損失 1,486元，共計
    14,860元，原告依侵權行為之法律關係請求被告給付上揭修
    復費用等語。並聲明：被告應給付原告74,860元及自起訴狀
    繕本送達翌日起至清償日止，按週年利率5％計算之利息。
二、被告則以：就原告主張被告需負全部肇事責任、應負賠償責
    任及營業損失皆不爭執，然認為原告所請求之損害賠償金額
    過高，應予折舊等語，資為抗辯。
三、得心證之理由：
    查原告主張被告駕駛系爭車輛因行經有燈光號誌管制之交岔
    路口闖紅燈之過失，於上揭時地發生系爭事故，而生系爭損
    害等事實，業據其提出道路交通事故當事人登記聯單、道路
    交通事故初步分析研判表、估價單、行車執照、車損照片、
    新北市計程車駕駛員職業工會證明書及泉利汽車商行函文等
    件為證（見本院卷第17至45頁；第79頁至85頁），復為兩造
    不爭執，應堪信屬實。至原告主張被告應給付損害賠償之數
    額，則為被告否認，並以前揭情詞置辯，是本件應審究之事
    項厥為：被告應賠償原告之數額為若干？茲析述如下：
■怴B關於系爭車輛修復費用部分：
    按負損害賠償責任者，除法律有規定或契約另有訂定外，應
    回復他方損害發生前之原狀；損害賠償，除法律另有規定或
    契約另有訂定外，應以填補債權人所受損害及所失利益為限
    ，民法第213條第1項、第216條第1項亦有明文。復按不法毀
    損他人之物者，應向被害人賠償其物因毀損所減少之價額，
    為民法第 196條所明定。所謂其物因毀損所減少之價額，非
    不得以修復費用為估定之標準，且應以必要者為限。系爭車
    輛因系爭事故支出修復費用共計60,000元（零件36,500元、
    鈑金13,000元、烤漆10,500元）等情，有泉利汽車商行估價
    單及函文在卷可稽（見本院卷第79至85頁）。然系爭車輛之
    修理既以新零件更換被毀損之舊零件，則原告以估價單所示
    之修理費用作為損害賠償之依據，自應將零件折舊部分予以
    扣除。依行政院所頒固定資產耐用年數表及固定資產折舊率
    之規定，系爭車輛之耐用年數為 4年，依定率遞減法每年折
    舊1000分之438，另依營利事業所得稅查核準則第95條第6項
    規定「固定資產提列折舊採用定率遞減法者，以 1年為計算
    單位，其使用期間未滿 1年者，按實際使用之月數相當於全
    年之比例計算之，不滿1月者，以1月計」，系爭車輛於 106
    年 1月出廠，有行車執照在卷可稽（見本院卷第25頁），迄
    本件車禍發生時即109年6月24日，實際使用年數已3年6月，
    依前揭說明，折舊後零件費用為 5,060元（計算式詳如附表
    ），加計鈑金13,000元、烤漆10,500元，系爭車輛必要之修
    復費用應為28,560元（計算式：5,060元＋13,000元＋10,50
    0元＝28,560元）。是原告請求被告給付 28,560元，核屬有
    據；至原告逾此範圍之請求，則屬無據。
■芊B關於營業損失部分
    原告主張系爭車輛維修期間10日無法使用致生營業損失，每
    日以1,486元計算，共計14,860元，業據其提出新北市計程
    車駕駛員職業工會證明書為證（見本院卷第45頁），且系爭
    車輛確因系爭事故於109年6月24日進廠維修至同年7月3日出
    廠，亦有泉利汽車商行110年9月23日函可稽（見本院卷第79
    頁）此復為被告所不爭執（見本院卷第96頁：第115頁），
    原告上揭請求，洵為有據。
■氶B綜上，被告應給付原告之損害賠償額為43,420元（計算式：
    28,560元+14,860元=43,420元）。
四、末按給付無確定期限者，債務人於債權人得請求給付時，經
    其催告而未為給付，自受催告時起，負遲延責任。其經債權
    人起訴而送達訴狀，或依督促程序送達支付命令，或為其他
    相類之行為者，與催告有同一之效力；遲延之債務，以支付
    金錢為標的者，債權人得請求依法定利率計算之遲延利息；
    應付利息之債務，其利率未經約定，亦無法律可據者，週年
    利率為5％，民法第229條第2項、第233條第1項前段及第203
    條分別定有明文。查原告所提起訴狀繕本於110年9月13日寄
    存於被告戶籍地之警察機關，有本院送達證書可稽（見本院
    卷第89頁），依民法第138條第2項，於同年9月23日生送達
    之效力，原告自得請求被告給付自該狀送達翌日即110年9月
    24日起至清償日止，按週年利率5％計算之利息。
五、綜上所述，原告依侵權行為之法律關係，請求被告給付43,4
     20元，及自110年9月24日起至清償日止，按週年利率5％計
    算之利息為有理由，應予准許；至原告逾此範圍之請求，為
    無理由，應予駁回。
六、本件原告勝訴部分，係就民事訴訟法第436條之8訴訟適用小
    額程序所為被告敗訴之判決，爰依同法第436條之20規定，
    職權宣告假執行。
七、訴訟費用負擔之依據：民事訴訟法第79條。本件訴訟費用額
    ，依後附計算書確定如主文所示金額。
中　　華　　民　　國　 110　　年　　10　　月　　29　　日
                  臺灣新北地方法院板橋簡易庭
                              法  官  吳孟竹
計   算   書
項        目        金   額（新臺幣）        備     註
第一審裁判費            1,000元
合        計            1,000元           其中580元由被
                                          告負擔，餘由原
                                          告負擔。 
以上為正本係照原本作成。
對於本件判決如有不服，應於收受送達後20日內向本院提出上訴
書狀，上訴於本院合議庭，並按他造當事人之人數附具繕本。當
事人之上訴，非以判決違背法令為理由不得為之，上訴狀應記載
上訴理由，表明下列各款事項：
（一）原判決所違背之法令及其具體內容。
（二）依訴訟資料可認為原判決有違背法令之具體事實。
如未於上訴後20日內補提合法上訴理由書，法院得逕以裁定駁回
上訴。
中　　華　　民　　國　 110　　年　　10　　月　　29　　日
                              書記官  呂亞馨
附表
-----
折舊時間           金額
第1年折舊值        36,500×0.438=15,987
第1年折舊後價值    36,500-15,987=20,513
第2年折舊值        20,513×0.438=8,985
第2年折舊後價值    20,513-8,985=11,528
第3年折舊值        11,528×0.438=5,049
第3年折舊後價值    11,528-5,049=6,479
第4年折舊值        6,479×0.438×(6/12)=1,419
第4年折舊後價值    6,479-1,419=5,060